臺灣雲林地方法院刑事判決
110年度訴緝字第31號
公  訴  人  臺灣雲林地方檢察署檢察官
被      告  張政琪



指定辯護人  本院公設辯護人許俊雄                    
上列被告因詐欺案件，經檢察官提起公訴（109年度偵字第2645
號），被告於本院準備程序中就被訴事實為有罪之陳述，經本院
合議庭裁定由受命法官獨任進行簡式審判程序，判決如下：
    主  文
張政琪犯如附表一編號1至3所示之罪，處如附表一編號1至3所示
之刑及沒收。應執行有期徒刑壹年參月。
    事  實
一、張政琪依其智識及社會生活經驗，已預見網路上自稱博弈業
    者「京」所招攬之協助提領公司帳戶金額以獲取報酬之工作
    ，因須持來路不明、為數甚多之他人金融帳戶金融卡密集提
    款，並異常支付報酬方式，及經手財物來源不詳等情狀，極
    有可能就是三人以上，以實施詐術為手段，具有持續性、牟
    利性之有結構性犯罪組織即詐欺集團，竟因工作難尋並貪圖
    報酬，於民國109年3月間，基於參與犯罪組織之不確定犯意
    ，加入該詐欺集團，擔任提領被害人款項之車手工作，而約
    定每日可獲得新臺幣（下同）2,000至3,000元之報酬。張政
    琪基於參與犯罪組織之犯意加入後，於本案詐欺集團犯罪組
    織存續期間，與「京」、趙紹儒（經本院另行審結）及其等
    所屬之詐欺集團成員，意圖為自己不法所有，基於三人以上
    共同以網際網路對公眾散布犯詐欺取財及掩飾、隱匿特定犯
    罪所得之去向、所在之犯意聯絡，先由該詐欺集團之不詳成
    員以如附表一所示之詐騙方式，詐騙劉佩玲、葉冠廷及陳奕
    孝，致其等均陷於錯誤，分別於如附表一所示之匯款時間，
    將如附表一所示之匯款金額，匯入詐欺集團所掌控華南銀行
    帳號000000000000號帳戶(下稱華南銀行帳戶)。復於民國10
    9年4月8日某時，詐欺集團不詳成員透過社群軟體「AntMess
    enger」指示張政琪、趙紹儒，於翌（9）日上午11時許前往
    彰化縣花壇鄉，轉搭乘火車前至雲林縣斗六市，在斗六車站
    附近某書局旁之統一便利超商，由詐欺集團另一真實姓名年
    籍均不詳成年成員將華南銀行帳戶金融卡、高雄銀行帳號00
    0000000000號帳戶金融卡各1張交予張政琪，張政琪旋與趙
    紹儒搭乘計程車前往如附表一所示提領地點，由張政琪持華
    南銀行帳戶金融卡從自動櫃員機提領如附表一所示之金錢，
    共6萬1,000元，連同華南銀行帳戶金融卡轉交在旁把風之趙
    紹儒，以此等迂迴層轉之方式，掩飾詐欺犯罪所得之去向。
    嗣於109年4月9日晚上6時30分許，在雲林縣○○市○○路0段000
    號家樂福大賣場前，張政琪、趙紹儒依指示等待詐欺集團成
    員前來收取贓款時，為警據報當場查獲，並分別自張政琪、
    趙紹儒身上各扣得如附表二編號1至8、編號9至13所示之物
    ，且經警調閱自動櫃員機之監視器畫面而查悉上情。
二、案經劉佩玲、葉冠廷、陳奕孝訴由雲林縣警察局斗六分局報
    告臺灣雲林地方檢察署檢察官偵查起訴。
    理  由
一、程序方面：
　㈠本件被告張政琪所犯並非死刑、無期徒刑、最輕本刑為3年以
    上有期徒刑之罪或高等法院管轄第一審案件，其於準備程序
    進行中，先就被訴事實為有罪之陳述，經告知其簡式審判程
    序之旨，並聽取公訴人、被告及辯護人之意見後，本院依刑
    事訴訟法第273條之1第1項之規定，裁定由受命法官獨任以
    簡式審判程序進行本案之審理，是本案之證據調查，依刑事
    訴訟法第273條之2規定，自不受同法第159條第1項、第161
    條之2、第161條之3、第163條之1及第164條至第170條規定
    之限制。
　㈡附表一所示告訴人劉佩玲等三人於警詢時之陳述，及共犯趙
    紹儒於警詢及偵查中未經具結所為關於被告違反組織犯罪防
    制條例之罪之陳述，依組織犯罪防制條例第12條第1項中段
    規定，不得採為判決基礎（然就其他加重詐欺取財、一般洗
    錢部分則不受此限制）。
二、上開犯罪事實，業經被告於本院審理時坦承不諱（本院訴緝
    卷第84頁），核與證人即告訴人劉佩玲（偵卷第203至207頁
    ）、葉冠廷（偵卷第185至189頁）、陳奕孝（偵卷第169至1
    70頁）於警詢時、證人即共犯趙紹儒於警詢及偵查時（偵卷
    第33至39、137至138頁）之證述相符，且有監視器畫面擷圖
    10張（偵卷第67至73、213頁）、現場及扣案物照片18張（
    偵卷第75至77、81至83、91至99、159、161頁）、被告及趙
    紹儒之手機畫面翻拍照片8張（偵卷第79、83至89頁）、華
    南商業銀行股份有限公司109年4月28日函暨檢附之帳號0000
    00000000號帳戶客戶資料及交易明細（偵卷第171至175頁）
    、告訴人劉佩玲之郵政自動櫃員機交易明細表（偵卷第209
    頁）、告訴人葉冠廷之彰化銀行自動櫃員機交易明細表（偵
    卷第191頁）、告訴人陳奕孝之郵局帳戶交易明細（偵卷第1
    79頁）各1份附卷可稽，並有附表二編號6、9、12、13所示
    之物扣案可證，足認被告上開自白與客觀事實相符，堪以採
    信。從而，本案事證明確，被告犯行足以認定，應依法論科
    。
三、論罪科刑：
  ㈠加重詐欺罪，係侵害個人財產法益之犯罪，其罪數之計算，
    核與參與犯罪組織罪之侵害社會法益有所不同，審酌現今詐
    欺集團之成員皆係為欺罔他人，騙取財物，方參與以詐術為
    目的之犯罪組織。倘若行為人於參與詐欺犯罪組織之行為繼
    續中，先後多次為加重詐欺之行為，因參與犯罪組織罪為繼
    續犯，犯罪一直繼續進行，直至犯罪組織解散，或其脫離犯
    罪組織時，其犯行始行終結。故該參與犯罪組織與其後之多
    次加重詐欺之行為皆有所重合，然因行為人僅為一參與犯罪
    組織行為，侵害一社會法益，屬單純一罪，應僅就「該案中
    」與參與犯罪組織罪時間較為密切之首次加重詐欺犯行論以
    參與犯罪組織罪及加重詐欺罪之想像競合犯，而其他之加重
    詐欺犯行，祗需單獨論罪科刑即可，無需再另論以參與犯罪
    組織罪，以避免重複評價。是如行為人於參與同一詐欺集團
    之多次加重詐欺行為，因部分犯行發覺在後或偵查階段之先
    後不同，肇致起訴後分由不同之法官審理，為裨益法院審理
    範圍明確、便於事實認定，即應以數案中「最先繫屬於法院
    之案件」為準，以「該案件」中之「首次」加重詐欺犯行與
    參與犯罪組織罪論以想像競合。縱該首次犯行非屬事實上之
    首次，亦因參與犯罪組織之繼續行為，已為該案中之首次犯
    行所包攝，該參與犯罪組織行為之評價已獲滿足，自不再重
    複於他次詐欺犯行中再次論罪，俾免於過度評價及悖於一事
    不再理原則。至於「另案」起訴之他次加重詐欺犯行，縱屬
    事實上之首次犯行，仍需單獨論以加重詐欺罪，以彰顯刑法
    對不同被害人財產保護之完整性，避免評價不足（最高法院
    109年度台上字第3945號、110年度台上字第3882號判決意旨
    參照）。被告加入本案詐欺集團，既未經自首或有其他積極
    事實，足以證明確已脫離或解散該組織，被告違反組織犯罪
    防制條例之行為仍繼續存在，即為行為之繼續，而屬單純一
    罪，至行為終了時，仍論以一罪。而依卷內現存事證、臺灣
    高等法院被告前案紀錄表，被告如附表一編號1對告訴人劉
    佩玲所為之加重詐欺取財犯行，為其等參與本案詐欺集團之
    多次加重詐欺行為中，經起訴參與犯罪組織罪，且最先繫屬
    於法院案件之「首次」加重詐欺取財犯行【於109年11月25
    日繫屬本院（參本院訴卷第17頁）】，應以本案附表一編號
    1對告訴人劉佩玲所為之加重詐欺取財犯行，為被告最先繫
    屬於法院之「首次」加重詐欺犯行，而與參與犯罪組織罪論
    以想像競合。
  ㈡刑法第339條之4第1項第3款之加重詐欺罪，係以對不特定多
    數之公眾散布詐欺訊息為其要件。本案實施詐騙附表一編號
    1至3所示告訴人劉佩玲等三人之詐欺集團成員，有以網際網
    路對公眾散布虛假訊息之方式詐騙告訴人劉佩玲等三人，業
    據告訴人劉佩玲等三人於警詢指證明確，自該當「以網際網
    路對公眾散布之」之加重要件。被告於附表一編號1至3所示
    詐欺等犯行，係與所屬詐欺集團成員以分工方式接力完成詐
    騙告訴人劉佩玲等三人，並取得其所交付受騙款項之不法犯
    行，被告雖未參與對告訴人劉佩玲等三人施用詐術之前階段
    行為，而僅負責後階段之提款工作，然其既與其他詐欺集團
    成員間彼此分工，並實行詐欺之後階段取財行為，堪認被告
    本即與詐欺集團其他成員有彼此利用他人行為以合力完成犯
    罪之意思，各自分擔犯罪行為之一部，以達共同犯罪目的，
    被告自應就所參與犯行，對於全部所發生結果共同負責甚明
    。
  ㈢被告與「京」、共犯趙紹儒與其等所屬詐欺組織成員共同分
    工實施洗錢防制法第3條第1款所規定之特定犯罪(即法定刑
    為1年以上有期徒刑之加重詐欺取財罪)，被告與「京」、共
    犯趙紹儒等人共同基於上開犯意之聯絡，由被告與共犯趙紹
    儒共同持華南銀行帳戶金融卡提領詐欺取財款項，欲再將犯
    罪所得款項交予詐欺集團所指定之人，所為已製造金流斷點
    ，隱匿詐欺所得財物之去向，核與洗錢防制法第14條第1項
    一般洗錢罪之要件相合，並不因為警查獲故未及將上開贓款
    轉交予集團上游而影響洗錢既遂之成立。
  ㈣核被告就附表一編號1所為，係犯刑法第339條之4第1項第2、
    3款之三人以上共同以網際網路對公眾散布而犯詐欺取財罪
    、組織犯罪防制條例第3條第1項後段之參與犯罪組織罪、洗
    錢防制法第14條第1項之一般洗錢罪；就附表一編號2、3所
    為，係犯刑法第339條之4第1項第2、3款之三人以上共同以
    網際網路對公眾散布而犯詐欺取財罪、洗錢防制法第14條第
    1項之一般洗錢罪。
  ㈤起訴書論罪部分雖記載刑法第339條之4第1項第1款之冒用公
    務員名義詐欺取財罪，惟起訴書未記載此部分之犯罪事實，
    經檢察官當庭表示為贅載（本院訴緝卷第76頁)；另公訴意
    旨雖認被告上開所為，亦涉犯洗錢防制法第15條第1項第2款
    之罪，然此部分係屬誤載，已經檢察官於原審時當庭更正（
    本院訴緝卷第76頁），附此敘明。
  ㈥被告上開加重詐欺取財、洗錢等犯行，與「京」、共犯趙紹
    儒及本案詐欺集團成年成員間均有犯意聯絡及行為分擔，為
    共同正犯。
  ㈦罪數之認定：
　⒈被告如附表一編號2所示持提款卡於密接之時間、地點多次提
    領同一告訴人所匯入帳戶之款項，再交回詐欺集團所屬成員
    之行為，乃基於同一目的，於密切接近之時間所為，侵害同
    一告訴人之財產法益，各行為之獨立性極為薄弱，依一般社
    會健全觀念，難以強行分開，在刑法評價上，應視為數個舉
    動之接續施行，合為包括之一行為予以評價，較為合理，應
    論以接續犯而為包括之一罪。
　⒉被告就附表一編號1所犯參與犯罪組織罪、三人以上共同以網
    際網路對公眾散布而犯詐欺取財罪、一般洗錢罪；就附表一
    編號2、3所犯三人以上共同以網際網路對公眾散布而犯詐欺
    取財罪、一般洗錢罪，各係以一行為同時觸犯數罪名，為想
    像競合犯，依刑法第55條規定，應從一重論以三人以上共同
    以網際網路對公眾散布而犯詐欺取財罪處斷。
　⒊詐欺取財罪，係為保護個人之財產法益而設，行為人罪數之
    計算，自應依遭詐騙之被害人人數計算，是被告如附表一編
    號1至3所示3次加重詐欺取財犯行，均係侵害不同人之財產
    法益，犯意各別，行為不同，均應分論併罰。
　㈧按洗錢防制法第16條第2項規定，犯前2條之罪，在偵查或審
    判中自白者，減輕其刑。次按想像競合犯之處斷刑，本質上
    係「刑之合併」。其所謂從一重處斷，乃將想像競合犯組成
    之評價上數罪，合併為科刑一罪，其所對應之刑罰，亦合併
    其評價上數罪之數法定刑，而為一個處斷刑。易言之，想像
    競合犯侵害數法益者皆成立犯罪，論罪時必須輕、重罪併舉
    論述，同時宣告所犯各罪名，包括各罪有無加重、減免其刑
    之情形，亦應說明論列，量刑時併衡酌輕罪部分量刑事由，
    評價始為充足，然後依刑法第55條前段規定「從一重處斷」
    ，非謂對於其餘各罪可置而不論。因此，法院決定處斷刑時
    ，雖以其中最重罪名之法定刑，做為裁量之準據，惟於裁量
    其輕重時，仍應將輕罪合併評價在內（最高法院108年度台
    上字第4405、4408號判決意旨參照）。準此，被告於本院審
    理中自白洗錢之犯行，原應依洗錢防制法第16條第2項規定
    減輕其刑，然其涉犯一般洗錢罪係屬想像競合犯之輕罪，均
    已從一重之加重詐欺取財罪處斷，自無從再適用上開條項規
    定減刑，惟本院於後述量刑時，仍一併衡酌該部分減輕其刑
    事由。
　㈨被告之辯護人雖請求依刑法第59條酌減其刑乙節，惟刑法第5
    9條規定之酌量減輕其刑，必須犯罪另有特殊之原因與環境
    ，在客觀上足以引起一般同情，認為即使予以宣告法定最低
    度刑，猶嫌過重者，始有其適用。被告固於本案詐欺集團擔
    任單純提領之車手，僅聽從指示提領詐欺所得款項，尚非詐
    欺集團之核心成員，與上游主導策畫者及實際施用詐術者相
    較，惡性雖屬較輕，且查無證據足認其有實際分取不法利益
    ，然被告係為牟取不法利益，而參與詐欺集團，共同詐取財
    物牟取不法利益，以前述方式向告訴人劉佩玲等三人實施詐
    騙，造成告訴人財產上之損害，所幸經員警當場查獲，並扣
    得如附表二編號9所示之提領款項，而被告尚有涉犯詐欺取
    財等案件，經其他法院審理中，有臺灣高等法院被告前案紀
    錄表附卷可查，是被告本案犯行在客觀上均無特殊之原因與
    環境足以引起一般同情。又被告犯後態度及家庭經濟狀況，
    法院已考量而作為法定刑內科刑之標準，尚難重複評價據為
    酌量減輕其刑之理由，自無適用刑法第59條規定減刑之餘地
    。　
　㈩爰審酌被告正值青年，不思以合法途徑賺取錢財，參與詐欺
    集團而與他人分工遂行犯罪，以獲取不法利益，顯示其法治
    觀念有所偏差，致使告訴人劉佩玲等三人分別受有如附表一
    各編號所示之損失，誠屬不該，並考量被告加入本案詐欺集
    團期間未長、在集團中擔任提款車手之工作、告訴人劉佩玲
    等三人遭詐騙之金額、被告並未取得犯罪所得等情節，及被
    告犯後於本院審理時坦承犯行(就上開洗錢犯行，亦符合自
    白減刑之事由)，兼衡其自陳高中肄業之教育程度、擺地攤
    為業，與其於本院審理時陳述母親之身體狀況(本院訴緝卷
    第92頁)等一切情狀，分別量處被告如附表一所示之刑。又
    被告所犯之各罪，其犯罪罪質、目的、手段、情節均相同，
    雖犯罪時間密接，然考量各自詐欺犯行侵害不同被害人之財
    產法益，定應執行如主文所示之刑。
　組織犯罪防制條例第3條第3項有關「犯第1項之罪者，應於刑
    之執行前，令入勞動場所，強制工作，其期間為3年」之規
    定，因與憲法第8條保障人身自由之意旨不符，依司法院釋
    字第812號解釋，已自該解釋公布之日即110年12月10日起失
    其效力，則被告就附表一編號1部分，雖犯參與犯罪組織罪
    ，惟已無庸宣告強制工作，附此敘明。　 
四、沒收：
  ㈠被告於警詢及本院審理時均供稱：我沒有獲取任何報酬等語
    （偵卷第26頁；本院訴緝卷第91頁），而卷內並無其他證據
    證明被告確實有獲得任何犯罪所得，依罪證有疑利歸被告之
    原則，爰不予宣告沒收或追徵。
  ㈡被告與共犯趙紹儒所提領如附表一各編號所示扣案款項(如附
    表二編號9所示)，已經檢察官發還予告訴人劉佩玲等三人等
    情，有臺灣雲林地檢署檢察官扣押(沒收)物品處分命令1份(
    本院訴卷第424-3頁)在卷可查，即非被告所有或實際掌控中
    ，無從依洗錢防制法第18條第1項就所提領全部金額諭知沒
    收，併予敘明。
  ㈢扣案如附表二編號6所示之iPhone手機（未插入SIM卡），係
    被告所有，用以與本案詐欺集團聯繫本案犯罪使用，業據被
    告供承在卷(本院訴緝卷第89頁)，爰依刑法第38條第2項前
    段規定宣告沒收。
  ㈣不予沒收之物：
　⒈附表二編號1至3所示之物，其中臺鐵火車票僅為被告之乘車
    證明，而帽子、黑色帽Ｔ雖為被告提領告訴人劉佩玲等三人
    詐欺款項時所穿之衣物，惟難以認定上開物品對本案犯行有
    直接之助益，自非屬供犯罪所用之物，故不予宣告沒收。
　⒉附表二編號4、7、8、10、11所示之物，其中編號10、11所示
    現金1萬165元、iPhone手機（含門號0000000000號SIM卡1張
    ），被告供稱非其所有；編號4、7、8所示之現金9,912元、
    SAMSUNG廠牌手機（含門號0000000000號SIM卡1張）、iPhon
    e手機（含門號0000000000號SIM卡1張），被告供稱該扣案
    物與前開犯行無關，而卷內亦無證據證明該等物品為被告所
    有或與被告上開犯行有關，故不予宣告沒收。
  ⒊附表二編號12所示之華南銀行帳戶金融卡，係本案詐欺集團
    交與被告、共犯趙紹儒持以提款，尚難認已由被告取得所有
    權或享有處分權；編號5所示高雄銀行金融卡則未供本案提
    領之用；編號13所示提款明細1張，僅足作為被告、共犯趙
    紹儒犯罪證明而已，均非屬於供被告犯罪所用或犯罪所生之
    物，故不予宣告沒收。
據上論斷，應依刑事訴訟法第273條之1第1項、第299條第1項前
段，組織犯罪防制條例第3條第1項後段，洗錢防制法第14條第1
項，刑法第11條前段、第28條、第339條之4第1項第2款、第3款
、第55條、第51條第5款、第38條第2項前段，刑法施行法第1條
之1第1項，判決如主文。
本案經檢察官吳淑娟提起公訴，檢察官魏偕峯到庭執行職務。
中　　華　　民　　國　　111 　年　　1 　　月　　25　　日
                  刑事第四庭　法　官　廖奕淳
以上正本證明與原本無異。
如不服本判決應於收受判決後20日內向本院提出上訴書狀，並應
敘述具體理由；其未敘述上訴理由者，應於上訴期間屆滿後20日
內向本院補提理由書（均須按他造當事人之人數附繕本）。告訴
人或被害人不服本判決，應具備理由請求檢察官上訴，及上訴期
間之計算係以檢察官收受判決正本之日期為準。「切勿逕送上級
法院」。
                              書記官  陳玫燕
中　　華　　民　　國　　111 　年　　1 　　月　　25　　日
附錄本案論罪科刑法條：
組織犯罪防制條例第3條
發起、主持、操縱或指揮犯罪組織者，處3年以上10年以下有期
徒刑，得併科新臺幣1億元以下罰金；參與者，處6月以上5年以
下有期徒刑，得併科新臺幣1千萬元以下罰金。但參與情節輕微
者，得減輕或免除其刑。
具公務員或經選舉產生之公職人員之身分，犯前項之罪者，加重
其刑至二分之一。
犯第1項之罪者，應於刑之執行前，令入勞動場所，強制工作，
其期間為3年。
前項之強制工作，準用刑法第90條第2項但書、第3項及第98條第
2項、第3項規定。
以言語、舉動、文字或其他方法，明示或暗示其為犯罪組織之成
員，或與犯罪組織或其成員有關聯，而要求他人為下列行為之一
者，處3年以下有期徒刑，得併科新臺幣3百萬元以下罰金：
一、出售財產、商業組織之出資或股份或放棄經營權。
二、配合辦理都市更新重建之處理程序。
三、購買商品或支付勞務報酬。
四、履行債務或接受債務協商之內容。
前項犯罪組織，不以現存者為必要。
以第5項之行為，使人行無義務之事或妨害其行使權利者，亦同
。
第5項、第7項之未遂犯罰之。

中華民國刑法第339條之4
犯第339條詐欺罪而有下列情形之一者，處1年以上7年以下有期
徒刑，得併科1百萬元以下罰金：
一、冒用政府機關或公務員名義犯之。
二、三人以上共同犯之。
三、以廣播電視、電子通訊、網際網路或其他媒體等傳播工具，
    對公眾散布而犯之。
前項之未遂犯罰之。

洗錢防制法第14條
有第二條各款所列洗錢行為者，處7年以下有期徒刑，併科新臺
幣5百萬元以下罰金。
前項之未遂犯罰之。
前二項情形，不得科以超過其特定犯罪所定最重本刑之刑。

附表一：
編號 告訴人 詐騙方式 匯款時間及金額 提領地點 提領時間、金額 主文 1 劉佩玲 詐欺集團成員於109年4月8日下午3時17分前某時許，在FACEBOOK臉書社團「嘉義綠豆大小事」以暱稱「吳上芬」佯登販售iPhone手機之訊息，致劉佩玲在109年4月8日下午3時17分許上網瀏覽該訊息，並使用通訊軟體LINE與詐欺集團成員暱稱「Mia」聯繫議價後陷於錯誤，依指示匯款至華南銀行帳戶內。 109年4月9日下午5時24分許，1萬2,000元 雲林縣○○市○○街00號（全聯福利中心斗六圓環店國泰世華銀行ATM） 109年4月9日下午5時32分許，提領2萬元（含葉冠廷匯入之8,000元）。 張政琪犯三人以上共同以網際網路對公眾散布而犯詐欺取財罪，處有期徒刑壹年壹月。扣案如附表二編號6所示之物沒收。 2 葉冠廷 詐欺集團成員於109年4月3日上午10時36分前某時許，在FACEBOOK臉書社團「臺南高雄借錢網」佯登「分期樂」借款廣告訊息，葉冠廷在109年4月3日上午10時36分許上網瀏覽該訊息，並使用通訊軟體LINE與詐欺集團成員「分期樂小威」聯繫後，詐欺集團成員再向其誆稱：借款前須先預繳半年利息云云，致葉冠廷陷於錯誤，依指示匯款至華南銀行帳戶內。 109年4月9日下午5時27分許，3萬元 雲林縣○○市○○路00號（全聯福利中心斗六文化店國泰世華銀行ATM） 109年4月9日下午5時42分、43分許，接續提領2,000元、2萬元。 張政琪犯三人以上共同以網際網路對公眾散布而犯詐欺取財罪，處有期徒刑壹年壹月。扣案如附表二編號6所示之物沒收。 3 陳奕孝 詐欺集團成員於109年4月9日下午5時34分前某時許，假冒陳奕孝學弟之名義，在某網路社團群組佯登販售手機之訊息，致陳奕孝在109年4月9日下午5時34分許上網瀏覽該訊息，並與詐欺集團成員聯繫後陷於錯誤，依指示匯款至華南銀行帳戶內。 109年4月9日下午5時34分許，2萬元 雲林縣○○市○○路0段000號（家樂福大賣場新光銀行ATM） 109年4月9日晚間6時10分許，提領1萬9,000元。 張政琪犯三人以上共同以網際網路對公眾散布而犯詐欺取財罪，處有期徒刑壹年壹月。扣案如附表二編號6所示之物沒收。 

附表二：本案扣案物(金額均為新臺幣)
編號 物品名稱 數量 持有人  1 帽子 1個 張政琪  2 黑色帽Ｔ 1件   3 臺鐵火車票 1張   4 現金 9,912元   5 高雄銀行帳號000000000000號帳戶金融卡 1張   6 iPhone手機(未插入SIM卡) 1支   7 SAMSUNG廠牌手機（含門號0000000000號SIM卡1張） 1支   8 iPhone手機（含門號0000000000號SIM卡1張） 1支  9 現金 6萬1,000元 趙紹儒  10 現金 1萬165元   11 iPhone手機（含門號0000000000號SIM卡1張） 1支   12 華南銀行帳號000000000000號帳戶金融卡 1張   13 提款明細 1張  

卷 宗 與 簡 稱 對 照 表  偵卷 臺灣雲林地方檢察署109年度偵字第2645號偵查卷宗 本院訴卷 本院109年度訴字第849號卷宗 本院訴緝卷 本院110年度訴緝字第31號卷宗